---
title: "Temperatura JP x CG (Em equipe)"
output:
  html_document:
    df_print: paged
    toc: yes
  html_notebook:
    code_folding: hide
    fig_width: 7
    theme: lumen
    toc: yes
    toc_float: yes
editor_options:
  chunk_output_type: inline
---

```{r echo=FALSE, message=FALSE, warning=FALSE}
library(tidyverse)
library(here)
library(lubridate)
library(ggbeeswarm)
library(scales)
theme_set(theme_bw())
```

### Equipe:
Diogo Florêncio de Lima

Jayne de Morais Silva

Whendell Feijó Magalhães

```{r read}
climas = read_csv(here::here("data/clima_cg_jp-semanal.csv"), 
                  col_types = "cTdddddd")

semanas_ambas_ocorrencias <- climas %>% 
    count(semana) %>% 
    filter(n == 2) %>% 
    pull(semana)

# Selecionando somente as semanas onde há leitura nas duas cidades
preprocessed_climas <- climas %>% 
    filter(semana %in% semanas_ambas_ocorrencias) %>% 
    filter(ano >= 2010, ano < 2019)

preprocessed_climas_todos_anos <- climas %>% 
    filter(semana %in% semanas_ambas_ocorrencias)
```

## Entre as cidades de João Pessoa e Campina Grande, onde é mais quente?

    Para responder a essa pergunta, foram selecionados os anos compreendidos entre o intervalo de 2010 a 2018.
    Os gráficos abaixo apresentam os valores médios das temperaturas médias, mínimas e máximas ao longo dos anos nas cidades de Campina Grande e João Pessoa. As linhas pontilhadas representam a média de todos os anos para cada uma das cidades.
    
```{r}
medias_anuais_cg = preprocessed_climas %>% filter(cidade == "Campina Grande") %>% group_by(ano) %>% summarise(media_cg = mean(tmedia))

medias_anuais_jp = preprocessed_climas %>% filter(cidade == "João Pessoa") %>% group_by(ano) %>% summarise(media_jp = mean(tmedia)) %>% select(media_jp)

medias_anuais = bind_cols(medias_anuais_cg,medias_anuais_jp)

media_cg_anos = mean(medias_anuais$media_cg)
media_jp_anos = mean(medias_anuais$media_jp)
    
medias_anuais = medias_anuais %>% gather("Type", "Value",-ano)

medias_anuais$Type[medias_anuais$Type == "media_cg"] <- "Campina Grande" 
medias_anuais$Type[medias_anuais$Type == "media_jp"] <- "João Pessoa" 

medias_anuais %>% ggplot(mapping = aes(ano, Value, fill = Type)) + scale_y_continuous(limits =c(15, 30), breaks =  seq(15,30,1.5), oob = rescale_none) + geom_col(position = "dodge") + scale_x_discrete(limits = c(2010:2018)) + labs(x = "Anos", y="Temperatura em C", fill = "Cidade") + geom_hline(aes(yintercept = media_cg_anos), colour="#990000", linetype="dashed") + geom_hline(aes(yintercept = media_jp_anos), colour="#0072B2", linetype="dashed") + ggtitle("  Média anual das temperaturas médias de 2010 a 2018")
```

```{r Mínima}
min_anuais_cg = preprocessed_climas %>% filter(cidade == "Campina Grande") %>% group_by(ano) %>% summarise(min_cg = mean(tmin))

min_anuais_jp = preprocessed_climas %>% filter(cidade == "João Pessoa") %>% group_by(ano) %>% summarise(min_jp = mean(tmin)) %>% select(min_jp)

min_anuais = bind_cols(min_anuais_cg,min_anuais_jp)

min_cg_anos = mean(min_anuais$min_cg)
min_jp_anos = mean(min_anuais$min_jp)

min_anuais = min_anuais %>% gather("Type", "Value",-ano)

min_anuais$Type[min_anuais$Type == "min_cg"] <- "Campina Grande" 
min_anuais$Type[min_anuais$Type == "min_jp"] <- "João Pessoa" 

min_anuais %>% ggplot(mapping = aes(ano, Value, fill = Type)) + scale_y_continuous(limits =c(10, 25), breaks =  seq(10,25,1.5), oob = rescale_none) + geom_col(position = "dodge") + scale_x_discrete(limits = c(2010:2018)) + labs(x = "Anos", y="Temperatura em C", fill = "Cidade") + geom_hline(aes(yintercept = min_cg_anos), colour="#990000", linetype="dashed") + geom_hline(aes(yintercept = min_jp_anos), colour="#0072B2", linetype="dashed") + ggtitle(" Média anual das temperaturas mínimas de 2010 a 2018")

```

```{r Máxima}
max_anuais_cg = preprocessed_climas %>% filter(cidade == "Campina Grande") %>% group_by(ano) %>% summarise(max_cg = mean(tmax))

max_anuais_jp = preprocessed_climas %>% filter(cidade == "João Pessoa") %>% group_by(ano) %>% summarise(max_jp = mean(tmax)) %>% select(max_jp)

max_anuais = bind_cols(max_anuais_cg,max_anuais_jp)

max_cg_anos = mean(max_anuais$max_cg)
max_jp_anos = mean(max_anuais$max_jp)


max_anuais = max_anuais %>% gather("Type", "Value",-ano)

max_anuais$Type[max_anuais$Type == "max_cg"] <- "Campina Grande" 
max_anuais$Type[max_anuais$Type == "max_jp"] <- "João Pessoa" 

max_anuais %>% ggplot(mapping = aes(ano, Value, fill = Type)) + scale_y_continuous(limits =c(20, 35), breaks =  seq(20,35,1.5), oob = rescale_none) + geom_col(position = "dodge") + scale_x_discrete(limits = c(2010:2018)) + labs(x = "Anos", y="Temperatura em C", fill = "Cidade") + geom_hline(aes(yintercept = max_cg_anos), colour="#990000", linetype="dashed") + geom_hline(aes(yintercept = max_jp_anos), colour="#0072B2", linetype="dashed") + ggtitle(" Média anual das temperaturas máximas de 2010 a 2018")
```

    A partir dos gráficos, podemos observar que as temperaturas em João Pessoa são superiores às de Campina Grande, seja ela mínima, média ou máxima. Essa diferença é mais acentuada nas temperaturas mínimas e médias, indicando que os "picos de calor" em ambas as cidades são bem próximos. 

## No geral, onde chove mais?

    Para determinar o local que acontece mais chuvas, considerou-se o a média de milímetros de chuva por cada cidade desde o ano de 2010 a 2018 (8 anos).
    Dito isto, é possível observar nos gráficos que na cidade de João Pessoa a média de chuvas (aproximadamente 32.8) é maior que a média de chuvas em Campina Grande (aproximadamente 14.0), apresentando-se maior que o dobro da quantidade em Campina Grande. 
    As linhas em cor preto representam a média de chuva sob o gráfico de cada cidade.
  
```{r read4}
cg <- climas %>%
        filter(cidade == 'Campina Grande')

jp <- climas %>%
        filter(cidade == 'João Pessoa')

climas %>% 
    group_by(cidade, ano)  %>%
    filter(ano >= 2010, ano < 2019 ) %>%
    summarise(media_chuva = mean(chuva)) %>%
    ggplot(mapping = aes(x = ano, y = media_chuva, color = cidade)) + 
    geom_hline(aes(yintercept=mean(cg$chuva))) + 
    geom_hline(aes(yintercept=mean(jp$chuva))) + 
    geom_line() +
    geom_point() +
    xlab("Ano") +
    ylab("Média de Chuva (ml)") +
    ggtitle("\t\t\tDistribuição média de chuva") + 
    scale_x_continuous(breaks = seq(from = 1, to = 2018, by = 1))  +
    scale_y_continuous(breaks = seq(from = 1, to = 300, by = 2))
```

## Há diferença na distribuição de temperatura das cidades no período de chuva e estiagem?

    Para o gráfico abaixo foi considerada a 'temporada de chuvas' o período compreendido entre os meses de março e julho, enquando a 'temporada de estiagem' compreende os meses de agosto e fevereiro.
    Ao analisar os gráficos é possível perceber que em ambas as temporadas apresentadas, a média de temperatura da cidade de João Pessoa concentra-se em sua maior parte, superior à temperatura da cidade de Campina Grande durante o ano de 2018.
    E portanto, também é possível perceber que a média de temperatura concentra-se menor nas duas cidades quando encontram-se em temporada de chuva.


```{r}
climas %>%
    filter(ano == 2018) %>%
    mutate(estacao = case_when(mes >= 3 & mes <= 7 ~ "Temporada de chuva", 
                               TRUE ~ "Temporada de estiagem")) %>% 
    ggplot(aes(x=tmedia, fill=cidade)) +
    geom_density(alpha = .4) +
    facet_grid(estacao ~ .) +
    ggtitle("\t\tDistribuição da temperatura por estação")  +
    ylab("Densidade") +
    xlab("Temperatura média ºC")
```

