---
title: "Mais sobre o formato de distribuições"
output:
    html_document:
    df_print: paged
theme: sandstone
---

Além de localizar centro e extremos nas distribuições valores, algumas outras características úteis para descrever uma distribuição são: 

1. Quão assimétrica ela é? 
2. Quão concentrada ou espalhada ela é? 
3. Ela tem uma cauda? Duas? Longas?

```{r echo=FALSE, message=FALSE, warning=FALSE}
library(tidyverse)
library(here)
library(ggbeeswarm)
library(gridExtra)
theme_set(theme_bw())
```

Os dados de clima tem exemplos de distribuições mais e menos simétricas e mais e menos concentradas.

```{r read}
climas = read_csv(here::here("data/clima_cg_jp-semanal.csv"), 
                  col_types = "cTdddddd")

glimpse(climas)
```

## Temperatura x chuva em CG

Repare como a distribuição de quantidade de chuvas semanal é muito mais assimétrica que a de temperaturas médias. Ela tem uma assimetria com cauda maior à direita. E longa. 

Abaixo colocamos várias visualizações das distribuições para você explorar como os formatos diferentes aparecem em diferentes visualizações.

```{r}
# histograma
cg = climas %>% 
    filter(cidade == "Campina Grande") 

hist_chuvas = cg %>% 
    ggplot(aes(x = chuva)) + 
    geom_histogram(binwidth = 10, color = "#F6511D", fill = "white")

hist_temperatura = cg %>% 
    ggplot(aes(x = tmedia)) + 
    geom_histogram(binwidth = .5, color = "#F6511D", fill = "white")  

grid.arrange(hist_chuvas, hist_temperatura, ncol = 2)

# densidade
dens_chuvas = cg %>% 
    ggplot(aes(x = chuva)) + 
    geom_density(fill = "#F7B2AD") 

dens_temperatura = cg %>% 
    ggplot(aes(x = tmedia)) + 
    geom_density(fill = "#F7B2AD") 

grid.arrange(dens_chuvas, dens_temperatura, ncol = 2)

# boxplot
box_chuvas = cg %>% 
    ggplot(aes(x = cidade, y = chuva)) + 
    geom_boxplot(coef = 1000, width = .2) 

box_temperatura = cg %>% 
    ggplot(aes(x = cidade, y = tmedia)) + 
    geom_boxplot(coef = 1000, width = .2) 

grid.arrange(box_chuvas, box_temperatura, ncol = 3)
```

A disribuição de temperaturas médias nem é tão simétrica assim, tendo uma cauda maior à esquerda. Às vezes se diz que há uma assimetria (ou skewness) positiva em casos como o das chuvas, e negativa no caso da temperatura média. 

Interessante, dependendo da época em que olhemos para CG, a distribuição é assimétrica com cauda à esquerda ou à direita: 

```{r}
cg %>%
    mutate(verao = mes > 8 | mes < 3) %>% 
    ggplot(aes(x = tmax, fill = verao)) + 
    geom_density(alpha = .4)
```

Um exercício legal é procurar padrões nos gráficos de densidade (ou histogramas) das temperaturas em diferentes anos:

```{r}
cg %>%
    filter(ano >= 2008) %>% 
    ggplot(aes(x = tmedia)) + 
    geom_density(alpha = .4, fill = "salmon") + 
    facet_wrap(~ ano)
```

O mesmo pode ser feito com boxplot também. Compare o que você vê em um e outro.

```{r}
cg %>%
    filter(ano >= 1998, ano < 2019) %>% 
    ggplot(aes(x = ano, y = tmedia, group = ano)) + 
    geom_boxplot(alpha = .4, fill = "salmon", coef = 1000) 
```


## Temperatura x temperatura

Para a concentração de valores em torno da moda, embora ambas sejam bastante concentradas, a chuva em CG é bem mais concentrada em torno do zero que a chuva em JP: 

```{r}
climas %>% 
    ggplot(aes(x = chuva)) + 
    geom_histogram(binwidth = 1, color = "#00A6ED", fill = "white") + 
    geom_rug(alpha = .1) + 
    facet_wrap(~ cidade)

climas %>% 
    ggplot(aes(x = chuva)) + 
    geom_density(fill = "#00A6ED") + 
    geom_rug(alpha = .1) + 
    facet_wrap(~ cidade)

climas %>% 
    ggplot(aes(x = cidade, y = chuva, color = cidade)) + 
    geom_boxplot(coef = 1000, width = .2) + 
    geom_rug(alpha = .05) 

climas %>% 
    ggplot(aes(x = cidade, y = chuva, color = cidade)) + 
    geom_quasirandom(alpha = .5, size = 1) 
```

