---
title: "Resolução de Exercícios"
output:
    html_document:
    df_print: paged
theme: sandstone
---

```{r echo=FALSE, message=FALSE, warning=FALSE}
#install.packages("ggridges")
library(tidyverse)
library(here)
library(lubridate)
library(ggbeeswarm)
library(ggridges)
theme_set(theme_bw())
```

```{r read1}
climas = read_csv(here::here("data/clima_cg_jp-semanal.csv"), 
                  col_types = "cTdddddd")

glimpse(climas)
```
# Temperatura 

## Qual foi o São João mais frio de CG que está nos nossos dados?
  
  Considera-se para o cálculo do período do São João todas as semanas do mês de Junho e o intervalo de anos entre 1998 e 2018 (últimos 20 anos). Para isto, como há várias ocorrências de datas neste mesmo mês, realizou-se o cálculo da média das temperaturas mínimas do respectivo mês.
  
  E portanto, embora em 29 de junho de 2003 tenha ocorrido o dia de junho mais frio de todos os anos desse intervalo (Gráfico 1), a média das temperaturas mínimas mostra que o período do São João do ano de 2008 foi o que possui as menores valores (Gráfico 2). Logo, baseado nessas evidências, podemos concluir que o São João mais frio foi o do ano de 2008.

  

```{r read2}

climas %>% 
    group_by(cidade, ano, mes)  %>%
    filter(cidade %in% c("Campina Grande"), ano >= 1998, mes %in% c("6")) %>%
    summarise(temperatura = min(tmin)) %>%
    ggplot(mapping = aes(x = ano, y = temperatura, color = cidade)) + 
    geom_line() +
    geom_point() +
    xlab("Ano") +
    ylab("Média de Temperatura (ºC)") +
    scale_x_continuous(breaks = seq(from = 1, to = 2018, by = 2)) +
    ggtitle("Gráfico 1")

climas %>% 
    group_by(cidade, ano, mes)  %>%
    filter(!is.na(ano), mes %in% c("6"), cidade %in% c("Campina Grande"), ano >= 1998 , ano <= 2018) %>%
    summarise(temperatura = mean(tmin)) %>%
    ggplot(mapping = aes(x = ano, y = temperatura, color = cidade)) + 
    geom_line() +
    geom_point() +
    xlab("Ano") +
    ylab("Média de Temperatura (ºC)") +
    scale_x_continuous(breaks = seq(from = 1, to = 2018, by = 2)) +
    ggtitle("Gráfico 2")

```

## Onde é mais quente?

  Para determinar qual o local mais quente, considerou-se que a média da média de temperatura desde o ano de 1998 a 2018 (últimos 20 anos). 
  Dito isto, foi possível observar que a cidade de João Pessoa possui a média de temperatura mais elevada que a cidade de Campina Grande.
  
```{r read3}
climas %>% 
    group_by(cidade, ano, mes)  %>%
    filter(ano >= 1998, ano <= 2018) %>%
    summarise(media_temperatura = mean(tmedia)) %>%
    ggplot(mapping = aes(x = ano, y = media_temperatura, color = cidade)) + 
    geom_boxplot() +
    geom_point() +    
    xlab("Ano") +
    ylab("Média de Temperatura (ºC)") +
    scale_x_continuous(breaks = seq(from = 1, to = 2018, by = 2))  +
    ggtitle("Gráfico 4")


```

# Chuva

## No geral, onde chove mais?

  Para determinar o local que acontece mais chuvas, considerou-se o a média de milímetros de chuva por cada cidade desde o ano de 1998 a 2018 (últimos 20 anos).
  Disto isto, é possível observar que na cidade de João Pessoa a média de chuvas é maior que a média de chuvas em Campina Grande.
  
```{r read4}

climas %>% 
    group_by(cidade, ano)  %>%
    filter(ano >= 1998) %>%
    summarise(media_chuva = mean(chuva)) %>%
    ggplot(mapping = aes(x = ano, y = media_chuva, color = cidade)) + 
    geom_line() +
    geom_point() +
    #geom_smooth(aes(x = ano, y = media_chuva), method = lm, se = TRUE) +
    xlab("Cidade") +
    ylab("Média de Chuva (ml)") +
    ggtitle("Gráfico 4") + 
    scale_x_continuous(breaks = seq(from = 1, to = 2018, by = 2))  +
    ggtitle("Gráfico 4")

climas %>% 
    group_by(cidade, ano)  %>%
    filter(ano >= 1998, ano <= 2018) %>%
    summarise(media_chuva = mean(chuva)) %>%
    ggplot(mapping = aes(x = ano, y = media_chuva, color = cidade)) + 
    geom_boxplot() +
    geom_jitter(width = .2, alpha = .5, height = 0.1) + 
    xlab("Cidade") +
    ylab("Média de Chuva (ml)") +
    scale_x_continuous(breaks = seq(from = 1, to = 2018, by = 2))  +
    ggtitle("Gráfico 4")

```

## Quanto chove por semana em JP e CG?

  Para determinar quanto chove por semana nas cidades, considerou-se o a média de milímetros de chuva por cada cidade desde 1998 a 2018 (últimos 20 anos).
  Disto isto, é possível observar que na cidade de João Pessoa ocorrem mais chuvas por semana do que a cidade de Campina Grande.
  
```{r read5}
climas %>% 
    group_by(cidade, ano)  %>%
    filter( ano == 2018) %>%
    summarise(media_por_semana = mean(chuva)) %>%
    ggplot(mapping = aes(x = cidade, y = media_por_semana)) + 
    geom_col() +
    xlab("Cidade") +
    ylab("Média de Chuva por semana (ml)")

climas %>% 
    group_by(cidade, ano, mes)  %>%
    filter(ano >= 1998) %>%
    summarise(media_chuva = mean(chuva)) %>%
    ggplot(mapping = aes(x = mes, y = media_chuva, color = cidade)) + 
    geom_boxplot() +
    #geom_point() +
    #geom_smooth(aes(x = ano, y = media_chuva), method = lm, se = TRUE) +
    xlab("Cidade") +
    ylab("Média de Chuva (ml)") +
    ggtitle("Gráfico 4") + 
    scale_x_continuous(breaks = seq(from = 0, to = 13, by = 1)) +
    scale_y_continuous(breaks = seq(from = 0, to = 180, by = 10)) 

climas %>% 
    group_by(cidade, ano, mes)  %>%
    filter(ano >= 1998) %>%
    summarise(media_chuva = mean(chuva)) %>%
    ggplot(mapping = aes(x = mes, y = media_chuva, color = cidade)) + 
    geom_density_ridges(scale = 4, stat = "density") +
    #geom_point() +
    #geom_smooth(aes(x = ano, y = media_chuva), method = lm, se = TRUE) +
    xlab("Cidade") +
    ylab("Média de Chuva (ml)") +
    ggtitle("Gráfico 4") + 
    scale_x_continuous(breaks = seq(from = 0, to = 13, by = 1)) +
    scale_y_continuous(breaks = seq(from = 0, to = 180, by = 10)) 

```