---
title: "Resolução de Exercícios"
output:
    html_document:
    df_print: paged
theme: sandstone
---

```{r echo=FALSE, message=FALSE, warning=FALSE}
library(tidyverse)
library(here)
library(lubridate)
library(ggbeeswarm)
theme_set(theme_bw())
```

```{r read}
climas = read_csv(here::here("data/clima_cg_jp-semanal.csv"), 
                  col_types = "cTdddddd")

glimpse(climas)
```
# Temperatura 

## Qual foi o São João mais frio de CG que está nos nossos dados?

  Para o cálculo do São João mais frio, foi levado em consideração as médias de temperatura entre todos as semanas do mês de junho de 1995 a 2018.
  Dito isto, foi possível observar que o São João que possui a menor média de temperatura foi o do ano de 2004.

```{r read}
climas %>% 
    group_by(cidade, ano, mes)  %>%
    filter(mes %in% c("6"), cidade %in% c("Campina Grande")) %>%
    summarise(media_temperatura = mean(tmedia)) %>%
    ggplot(mapping = aes(x = ano, y = media_temperatura)) + 
    geom_col() +
    xlab("Ano") +
    ylab("Média de Temperatura (ºC)") + 
    ylim(0, 30)
```

## Onde é mais quente?

  Para determinar qual o local mais quente, considerou-se que a média de temperatura desde o ano de 1995 para definir o quão quente é um determinado local. 
  Dito isto, foi possível observar que a cidade de João Pessoa possui sua média de temperatura superior à cidade de Campina Grande.
  
```{r read}
climas %>% 
    group_by(cidade)  %>%
   # filter(mes %in% c("6")) %>%
    summarise(media_temperatura = mean(tmedia)) %>%
    ggplot(mapping = aes(x = cidade, y = media_temperatura)) + 
    geom_col() +
    xlab("Cidade") +
    ylab("Média de Temperatura (ºC)") + 
    ylim(0, 30)

```

# Chuva

## No geral, onde chove mais?

  Para determinar o local que acontecem mais chuvas, considerou-se o a média de milímetros de chuva por cada cidade desde 1995.
  Disto isto, é possível observar que na cidade de João Pessoa ocorrem mais chuvas que em Campina Grande.
  
```{r read}
climas %>% 
    group_by(cidade)  %>%
   # filter(mes %in% c("6")) %>%
    summarise(media_chuva = mean(chuva)) %>%
    ggplot(mapping = aes(x = cidade, y = media_chuva)) + 
    geom_col() +
    xlab("Cidade") +
    ylab("Média de Chuva (ml)")

```

## Quanto chove por semana em JP e CG?

  Para determinar quanto chove por semana nas cidades, considerou-se o a média de milímetros de chuva por cada cidade desde 1995.
  Disto isto, é possível observar que na cidade de João Pessoa ocorrem mais chuvas por semana que em Campina Grande.
  
```{r read}
climas %>% 
    group_by(cidade)  %>%
   # filter(mes %in% c("6")) %>%
    summarise(media_por_semana = mean(chuva)) %>%
    ggplot(mapping = aes(x = cidade, y = media_por_semana)) + 
    geom_col() +
    xlab("Cidade") +
    ylab("Média de Chuva por semana (ml)")

```