---
title: "Resolução de Exercícios"
output:
    html_document:
    df_print: paged
theme: sandstone
---

```{r echo=FALSE, message=FALSE, warning=FALSE}
#install.packages("ggridges")
library(tidyverse)
library(here)
library(lubridate)
library(ggbeeswarm)
library(ggridges)
theme_set(theme_bw())
```

```{r read1}
climas = read_csv(here::here("data/clima_cg_jp-semanal.csv"), 
                  col_types = "cTdddddd")

glimpse(climas)
```
# Temperatura 

## Qual foi o São João mais frio de CG que está nos nossos dados?
  
  Considera-se para o cálculo do período do São João todas as semanas do mês de Junho e o intervalo de anos entre 1998 e 2018 (20 anos) da cidade de Campina grande. Para isto, como há várias ocorrências de datas neste mesmo mês, realizou-se o cálculo da média das temperaturas mínimas do respectivo mês.
  
  E portanto, embora em junho de 2003 tenha atingido o pico mais alto como o dia mais frio de todos os junho's de todos esses anos desse intervalo (Gráfico 1 - buscou-se a menor temperatura), o cáculo da média das temperaturas mínimas mostra que o período do São João do ano de 2008 foi o que possui as menores valores (Gráfico 2 - buscou-se a média das menores temperaturas). Logo, baseado nessas evidências, podemos concluir que o São João mais frio foi o do ano de 2008 para a cidade de Campina grande.

  

```{r read2}

climas %>% 
    group_by(cidade, ano)  %>%
    filter(cidade %in% c("Campina Grande"), ano >= 1998, mes %in% c("6")) %>%
    summarise(temperatura = min(tmin)) %>%
    ggplot(mapping = aes(x = ano, y = temperatura, color = cidade)) + 
    geom_line() +
    xlab("Ano") +
    ylab("Média de Temperatura (ºC)") +
    scale_x_continuous(breaks = seq(from = 1, to = 2018, by = 2)) +
    scale_y_continuous(breaks = seq(from = 1, to = 30, by = 0.2))  +
    ggtitle("Gráfico 1")

climas %>% 
    group_by(cidade, ano, mes)  %>%
    filter(!is.na(ano), mes %in% c("6"), cidade %in% c("Campina Grande"), ano >= 1998 , ano <= 2018) %>%
    summarise(temperatura = mean(tmin)) %>%
    ggplot(mapping = aes(x = ano, y = temperatura, color = cidade)) + 
    geom_line() +
    geom_point() +
    xlab("Ano") +
    ylab("Média de Temperatura (ºC)") +
    scale_x_continuous(breaks = seq(from = 1, to = 2018, by = 2)) +
    scale_y_continuous(breaks = seq(from = 1, to = 30, by = 0.1))  +
    ggtitle("Gráfico 2")

```

## Onde é mais quente?

  Para determinar qual o local mais quente, considerou-se que a média da média de temperatura desde o ano de 1998 a 2018 (20 anos). 
  Dito isto, foi possível observar no gráfico 3 que a cidade de João Pessoa (aproximadamente 28ºC) possui a média de temperatura mais elevada que a cidade de Campina Grande (aproximadamente 25ºC).
  
```{r read3}
climas %>% 
    group_by(cidade, ano, mes)  %>%
    filter(ano >= 1998, ano <= 2018) %>%
    summarise(media_temperatura = mean(tmedia)) %>%
    ggplot(mapping = aes(x = ano, y = media_temperatura, color = cidade)) + 
    geom_boxplot() +
    geom_point() +    
    xlab("Ano") +
    ylab("Média de Temperatura (ºC)") +
    scale_x_continuous(breaks = seq(from = 1, to = 2018, by = 2))  +
    scale_y_continuous(breaks = seq(from = 1, to = 30, by = 0.5))  +
    ggtitle("Gráfico 3")


```

# Chuva

## No geral, onde chove mais?

  Para determinar o local que acontece mais chuvas, considerou-se o a média de milímetros de chuva por cada cidade desde o ano de 1998 a 2018 (20 anos).
  Disto isto, é possível observar nos gráficos 4 e 5 que na cidade de João Pessoa (aproximadamente 35.4 ml) a média de chuvas é maior que a média de chuvas em Campina Grande (aproximadamente 13.3 ml).
  
```{r read4}

climas %>% 
    group_by(cidade, ano)  %>%
    filter(ano >= 1998) %>%
    summarise(media_chuva = mean(chuva)) %>%
    ggplot(mapping = aes(x = ano, y = media_chuva, color = cidade)) + 
    geom_line() +
    geom_point() +
    #geom_smooth(aes(x = ano, y = media_chuva), method = lm, se = TRUE) +
    xlab("Ano") +
    ylab("Média de Chuva (ml)") +
    ggtitle("Gráfico 4") + 
    scale_x_continuous(breaks = seq(from = 1, to = 2018, by = 2))  +
    scale_y_continuous(breaks = seq(from = 1, to = 300, by = 2))  

climas %>% 
    group_by(cidade, ano)  %>%
    filter(ano >= 1998, ano <= 2018) %>%
    summarise(media_chuva = mean(chuva)) %>%
    ggplot(mapping = aes(x = ano, y = media_chuva, color = cidade)) + 
    geom_boxplot() +
    geom_jitter(width = .2, alpha = .5, height = 0.1) + 
    xlab("Ano") +
    ylab("Média de Chuva (ml)") +
    scale_x_continuous(breaks = seq(from = 1, to = 2018, by = 2))  +
    scale_y_continuous(breaks = seq(from = 1, to = 300, by = 2))  +
    ggtitle("Gráfico 5")

```

# A distribuição é diferente em meses específicos? 
    
    Para determinar a variação mensal de milímetros de chuva, considerou-se o a média de milímetros de chuva por cidade em dois diferentes intervalos de anos:
    De acordo com o gráfico 6, para o ano de 2018 a maior diferença concentra-se entre os meses de julho, março e abril respectivamente.
    De acordo com o gráfico 7, já para uma distribuição entre os anos de 2008 a 2018 temos que a maior diferença de distribuição de milímetros de chuvas entre os meses são junho, maio e abril.

  
```{r read5}

climas %>% 
    group_by(cidade, ano, mes)  %>%
    filter(ano == 2018) %>%
    summarise(media_chuva = mean(chuva)) %>%
    ggplot(mapping = aes(x = mes, y = media_chuva, color = cidade)) + 
    geom_line() +
    geom_point() +
    #geom_smooth(aes(x = ano, y = media_chuva), method = lm, se = TRUE) +
    xlab("Mês (2018)") +
    ylab("Média de Chuva (ml)") +
    ggtitle("Gráfico 6") + 
    scale_x_continuous(breaks = seq(from = 0, to = 2018, by = 1))  +
    scale_y_continuous(breaks = seq(from = 0, to = 300, by = 5))  



climas %>% 
    group_by(cidade, mes)  %>%
    filter(ano >= 2008) %>%
    summarise(media_chuva = mean(chuva)) %>%
    ggplot(mapping = aes(x = mes, y = media_chuva, color = cidade)) + 
    geom_line() +
    geom_point() +
    #geom_smooth(aes(x = mes, y = media_chuva), method = lm, se = TRUE) +
    xlab("Mês (2008-2018)") +
    ylab("Média de Chuva (ml)") +
    ggtitle("Gráfico 7") + 
    scale_x_continuous(breaks = seq(from = 0, to = 2018, by = 1))  +
    scale_y_continuous(breaks = seq(from = 0, to = 300, by = 5))  


```